臺灣花蓮地方法院刑事判決　　　　　　 96年度簡上緝字第1號
上　訴　人　臺灣花蓮地方法院檢察署檢察官
被　　　告　甲○○
上列上訴人因被告竊盜等案件，不服本院花蓮簡易庭95年度花簡
字第432號，中華民國95年5月30日第一審判決（聲請簡易判決處
刑案號：95年度偵字第2660號）提起上訴，及移送併案審理（95
年度偵字第3402號、第3435號、第3531號、第3538號），本院管
轄之第二審合議庭認為不得以簡易判決處刑，改適用通常程序後
，自為第一審判決如下：
    主  文
原判決撤銷。
甲○○連續攜帶兇器、毀越門扇、於夜間侵入住宅竊盜，處有期
徒刑壹年肆月。
    事  實
一、甲○○基於意圖為自己不法所有之概括犯意，連續於附表一
    編號1至8號所示之時間、地點，以附表一編號1至8號所示之
    方法，竊得各被害人之各該物品，嗣分別為警循線查獲。甲○○復承如附表一編號4、5號所示無故侵入他人建築物之概
    括犯意，因之前受僱於丙○○，故持有丙○○位在花蓮縣花
    蓮市○○街120巷24號倉庫之鑰匙，竟於離職後即民國95年4
    月21日晚間9 時25分許，無故持用該鑰匙侵入上開倉庫，遭
    適前往該處查看之丙○○發覺而報警查獲。
二、案經乙○○、丙○○分別訴由花蓮縣警察局新城分局、花蓮
    縣警察局花蓮分局後，各該分局報告臺灣花蓮地方法院檢察
    署檢察官聲請以簡易判決處刑及移送併案審理。
    理  由
一、訊據被告甲○○對於上開事實均坦承不諱，核與證人乙○○
    、丙○○、丁○○、林桓州（即收購被告所竊如附表一編號
    第4 號所示冷氣機21台之人）、蔡獻淮（即收購被告所竊如
    附表一編號第6 號所示冷氣機保護銅管之人）、陳安之（即
    被告當時之女友）、邱春花（即被害人乙○○之鄰居）、申
    秀雯（即被害人乙○○之鄰居）於警詢時所證相符，並有證
    人丙○○之聲請檢察官上訴狀1 紙（書面證述被告所犯如附
    表一編號7、8 號之犯行）、贓物認領保管單3紙、攝有案發
    地點及被竊物品之相片數幀在卷可稽，足認被告之自白與事
    實相符，堪以採信，故本案事證業已明確，被告之犯行堪以
    認定，應予依法論科。
二、刑法業於94年2月2日修正公布，並於被告行為後之95年7 月
    1日施行（以下簡稱修正後刑法，95年7月1 日修正施行前刑
    法以下簡稱修正前刑法），參酌最高法院95年5 月23日刑事
    庭第8次會議決議，修正後刑法第2條第1 項之規定，係規範
    行為後法律變更所生新舊法律比較適用之準據法，於修正後
    刑法施行後，應適用修正後刑法第2條第1項之規定，為「從
    舊從輕」之比較，本案涉及法律變更部分，如附表二所示，
    業經比較修正前後刑法何者較為有利，故均依修正後刑法第
    2條第1項前段規定，適用最有利於被告之修正前刑法，合先
    敘明。核被告所為如附表一編號1至8號之犯行，分別觸犯如
    附表一所犯法條欄所示之各罪；被告如前開事實欄所載於95
    年4 月21日，無故侵入被害人丙○○倉庫之犯行，係犯刑法
    第306條第1項之無故侵入他人建築物罪。被告如附表一編號
    5所示之竊盜部分犯行，係犯刑法第321條第1項第3款之攜帶
    兇器竊盜罪，檢察官於聲請簡易判決處刑書內，誤認係同法
    第320條第1項之普通竊盜罪嫌，尚有未洽，惟其基本事實同
    一，本院自應予審理，並變更該次犯行竊盜部分之起訴法條
    。被告所為如附表一編號1至8號之竊盜犯行，時間緊接、觸
    犯構成要件相同之罪名，顯係基於概括犯意反覆為之，應依
    修正前刑法第56條連續犯之規定論以情節較重之附表一編號
    3 號之攜帶兇器、毀越門扇、於夜間侵入住宅竊盜罪一罪，
    並依法加重其刑；被告所為如附表一編號4、5、7、8號之無
    故侵入他人建築物犯行，及前開事實欄所載被告於95年4 月
    21日所為之無故侵入他人建築物犯行，亦時間緊接、觸犯構
    成要件相同之罪名，顯係基於概括犯意反覆為之，亦應依修
    正前刑法第56條連續犯之規定論以一罪，並依法加重其刑。
    被告所犯刑法第321條第1項第1款、第2款、第3 款之攜帶兇
    器、毀越門扇、於夜間侵入住宅竊盜罪，及其所犯同法第30
    6條第1項之無故侵入他人建築物罪，兩罪間具有方法目的之
    牽連關係，應依修正前刑法第55條之規定，從一重論以攜帶
    兇器、毀越門扇、於夜間侵入住宅竊盜罪處斷。檢察官雖僅
    就被告所犯如附表一編號4、5號，及事實欄所載95年4 月21
    日之無故侵入他人建築物犯行聲請簡易判決處刑，然檢察官
    就犯罪事實一部聲請簡易判決處刑者，其效力及於全部，本
    件被告所為如附表一所示之其餘犯行，既與檢察官據以聲請
    簡易判決處刑之前揭部分有連續犯或牽連犯之裁判上一罪關
    係，業如前述，且附表一編號1、2、3、6號部分，嗣經檢察
    官聲請本院併案審理，附表一編號7、8號部分，業經檢察官
    於上訴狀內載明，本院自應予一併加以裁判。原審以被告犯
    行明確，依法論科，固非無見，惟就被告如附表一編號1至3
    號、6至8號之犯行均未及審酌，且認被告所為如附表一編號
    5號之竊盜部分犯行係犯刑法第320條第1 項之普通竊盜罪，
    自有未洽，再被告行為後，刑法業已修正，且有如附表二所
    示修正前後刑法之區別，此已敘明在前，原審未及比較新舊
    法之規定，亦有未合，上訴意旨指摘原判決未及審究被告所
    為如附表一編號1至3號、6至8號之犯行，為有理由，應由本
    院將原判決撤銷改判。爰審酌被告正值年富力壯，卻不憑己
    力謀生，反而三番二次竊取他人財物，造成多名被害人受損
    ，及被害人乙○○為其父親、被害人丙○○為其前雇主，其
    犯罪所用之手段，且其犯後態度尚稱良好、被害人乙○○嗣
    於本院表明原諒被告等一切情狀，量處如主文所示之刑。
三、末按第二審之地方法院合議庭受理簡易判決上訴案件，應依
    通常程序審理，其認案件有刑事訴訟法第452 條之情形者，
    即具有同法第451條之1第4 項但書所列各款情形之一者，應
    撤銷原判決，逕依通常程序為第一審判決，法院辦理刑事訴
    訟簡易程序案件應行注意事項第14條定有明文。而本案經審
    理結果，認屬刑事訴訟法第451條之1第4項但書第2款：「法
    院認定之犯罪事實顯然與檢察官據以求處罪刑之事實不符，
    或於審判中發現其他裁判上一罪之犯罪事實，足認檢察官之
    求刑顯不適當者」之情形，揆諸上開規定，本院即應依通常
    程序為第一審判決，附此敘明。
據上論斷，應依刑事訴訟法第455 條之1第3項、第452條、第369
條第1項前段、第364條、第299條第1項前段、第300 條，刑法第
2條第1項前段、第321條第1項第1款、第2款、第3款、第306條第
1 項，修正前刑法第56條、第55條，刑法施行法第1條之1，判決
如主文。
本案經檢察官王怡仁到庭執行職務。
中　　華　　民　　國　　96　　年　　3 　　月　　30　　日
                        臺灣花蓮地方法院刑事第三庭
                            審判長法  官  鄭 培 麗
                                  法  官  俞 秀 美
                                  法  官  鄭 光 婷
上列正本證明與原本無異。
如對本判決不服，應於送達後10日內，向本院提出上訴狀（應抄
附繕本）告訴人或被害人如對於本判決不服者，應具備理由請求
檢察官上訴，其上訴期間之計算係以檢察官收受判決正本之日期
為準。
                                  書記官
中　　華　　民　　國　　96　　年　　4　　月　 　2　 　日
附錄本判決論罪之法律條文：
中華民國刑法第321條第1項
犯竊盜罪而有左列情形之一者，處六月以上、五年以下有期徒刑
：
一  於夜間侵入住宅或有人居住之建築物、船艦或隱匿其內而犯
    之者。
二  毀越門扇、牆垣或其他安全設備而犯之者。
三  攜帶兇器而犯之者。
四  結夥三人以上而犯之者。
五  乘火災、水災或其他災害之際而犯之者。
六  在車站或埠頭而犯之者。
中華民國刑法第306條第1項
(侵入住居罪)
無故侵入他人住宅、建築物或附連圍繞之土地或船艦者，處一年
以下有期徒刑、拘役或三百元以下罰金。
附表一：
┌──┬─────┬──────┬────────┬──────┬───────┬──────┐
│編號│時間      │地點        │行竊方法        │竊得之物品  │遭竊物品情形  │所犯法條    │
├──┼─────┼──────┼────────┼──────┼───────┼──────┤
│ 1  │95年2月24 │花蓮縣秀林鄉│持自備鑰匙（未扣│現金新臺幣（│遭花用殆盡    │刑法第321條 │
│    │日晚間8時 │秀林村秀林路│案）割破該宅紗窗│下同）4000元│              │第1項第1款、│
│    │許        │38號即其父黃│後，手伸入紗窗內│            │              │第2款       │
│    │          │秋男之住宅（│打開門鎖後侵入  │            │              │            │
│    │          │與其父未同居│                │            │              │            │
│    │          │共財）      │                │            │              │            │
├──┼─────┼──────┼────────┼──────┼───────┼──────┤
│ 2  │95年2月26 │同上        │手伸入前次已割破│32吋液晶電視│遭變賣得款現金│刑法第321條 │
│    │日凌晨0時 │            │之紗窗洞內，打開│1台         │12000元後花用 │第1項第1款、│
│    │30分許    │            │門鎖後侵入      │            │殆盡          │第2款       │
├──┼─────┼──────┼────────┼──────┼───────┼──────┤
│ 3  │95年3月2日│同上        │因前次紗窗破洞處│舊型電視機2 │遭變賣得款現金│刑法第321 條│
│    │晚間9時30 │            │已修補好，遂持客│台          │500元後花用殆 │第1項第1款、│
│    │分許      │            │觀上可供兇器使用│            │盡            │第2款、第3款│
│    │          │            │之鐵鎚1支（未扣 │            │              │            │
│    │          │            │案）破壞後門鎖頭│            │              │            │
│    │          │            │後侵入          │            │              │            │
├──┼─────┼──────┼────────┼──────┼───────┼──────┤
│ 4  │95年4月10 │花蓮縣花蓮市│因之前受僱於鄭琮│冷氣機21台  │遭變賣得款現金│刑法第320 │
│    │日晚間11時│福建街120巷 │翰，故持有丙○○│            │13500元後花用 │條第1項     │
│    │30分許    │24號丙○○之│交付、其尚未歸還│            │殆盡          │同法第306 │
│    │          │倉庫        │之該倉庫鑰匙，逕│            │              │條第1項     │
│    │          │            │持用該鑰匙無故侵│            │              │            │
│    │          │            │入              │            │              │            │
├──┼─────┼──────┼────────┼──────┼───────┼──────┤
│ 5  │95年4月17 │同上        │同上方式無故侵入│冷氣機保護銅│遭變賣得款現金│刑法第321 │
│    │日凌晨某時│            │該處，惟尚攜帶客│管及電線    │760元後花用殆 │條第1項第3款│
│    │許        │            │觀上可供作兇器使│            │盡            │同法第306 │
│    │          │            │用之刀片1支（未 │            │              │條第1項     │
│    │          │            │扣案）切開包覆冷│            │              │            │
│    │          │            │氣機保護銅管之泡│            │              │            │
│    │          │            │棉              │            │              │            │
├──┼─────┼──────┼────────┼──────┼───────┼──────┤
│ 6  │95年4月17 │花蓮縣花蓮市│徒手方式        │丁○○之冷氣│遭變賣得款現金│刑法第320條 │
│    │日凌晨某時│福建街389號 │                │機保護銅管  │402元後花用殆 │第1項       │
│    │許        │前騎樓      │                │3.4公斤     │盡            │            │
├──┼─────┼──────┼────────┼──────┼───────┼──────┤
│ 7  │95年4月27 │花蓮縣花蓮市│因之前受僱於鄭琮│電纜線      │不詳          │刑法第320 │
│    │日或28日某│福建街120巷 │翰，故持有丙○○│            │              │條第1項     │
│    │時        │24號丙○○之│交付、其尚未歸還│            │              │同法第306 │
│    │          │倉庫        │之該倉庫鑰匙，逕│            │              │條第1項     │
│    │          │            │持用該鑰匙無故侵│            │              │            │
│    │          │            │入              │            │              │            │
├──┼─────┼──────┼────────┼──────┼───────┼──────┤
│ 8  │95年5月初 │同上        │同上            │銅管、冷氣機│不詳          │刑法第320 │
│    │某日      │            │                │2台         │              │條第1項     │
│    │          │            │                │            │              │同法第306 │
│    │          │            │                │            │              │條第1項     │
└──┴─────┴──────┴────────┴──────┴───────┴──────┘
附表二：
┌──┬──────┬────────┬────────┬────────┐
│編號│比較法條    │修正前刑法於本案│修正後刑法於本案│依從舊從輕原則比│
│    │            │適用之法律效果  │適用之法律效果  │較結果          │
├──┼──────┼────────┼────────┼────────┤
│ 1  │刑法第55條有│具有方法目的或原│該部分規定業已刪│從修正前刑法較有│
│    │關牽連犯之規│因結果之複數犯行│除，故具有方法目│利於被告        │
│    │定部分      │得從一重處斷    │的或原因結果之複│                │
│    │            │                │數犯行需數罪併罰│                │
├──┼──────┼────────┼────────┼────────┤
│ 2  │刑法第56條有│連續數行為而犯同│該條業已刪除，故│從修正前刑法較有│
│    │關連續犯之規│一罪名得以一罪論│數行為均犯同一罪│利於被告        │
│    │定          │，但得加重其刑至│名需數罪併罰    │                │
│    │            │二分之一        │                │                │
└──┴──────┴────────┴────────┴────────┘
